【裁判字號】    98,簡上,197
【裁判日期】    990811
【裁判案由】    傷害
【裁判全文】
臺灣屏東地方法院刑事判決             98年度簡上字第197號
上  訴  人  丁○○
即  被  告
選任辯護人  張賜龍律師
右上訴人因傷害等案件，不服本院98年度簡字第425 號中華民國
98年6 月12日刑事簡易判決（98年度偵字第829 號），提起上訴
，本院判決如下：
    主      文
原判決關於恐嚇危害安全及所定應執行刑部分均撤銷。
丁○○被訴恐嚇危害安全部分無罪。
其他上訴駁回。
    事實及理由
甲、傷害部分：
一、丁○○為保誠人壽股份有限公司（下稱保誠人壽）屏東地區
    負責人，於民國97年12月25日10時30分許，在屏東市○○路
    ○ 段456 號5 樓該公司辦公室內，因不滿同事己○○與另名
    同事辛○○因故爭吵，又不聽其勸阻離開辦公室，乃先以手
    推向己○○肩膀，林女為其後方之同事戊○○扶住後，丁○○竟基於傷害之犯意，以雙手抓住林女雙臂，欲將之推出辦
    公室，致使己○○受有雙側上臂挫傷併皮下瘀血之傷害。
二、案經己○○訴由屏東縣政府警察局屏東分局報請台灣屏東地
    方法院檢察署檢察官偵查起訴。
三、訊據被告丁○○矢口否認有何傷害情事，辯稱係告訴人己○○欲以手揮打伊，伊反射動作抓住她的手把她推開云云，並
    舉其同事甲○○、辛○○、乙○○及壬○○等為證。然查告
    訴人所受傷害為外力所造成，且雙側上臂皆有傷等情，有衛
    生署屏東醫院驗傷診斷書1 紙附卷可稽，並經醫師丙○○到
    庭證述明確，是如被告僅以手推開告訴人，告訴人豈有雙臂
    上側均有挫傷及皮下瘀血之理。次查被告雖係為阻止辦公室
    爭吵之事，然其先以手推告訴人肩膀後，復以雙手抓住告訴
    人雙臂欲將其往外推等節，除告訴人受傷之情符合前述診斷
    書外，並據己○○、戊○○及無隸屬關係之在場同事吳三莉
    及庚○○到庭結證在卷，辯護意旨謂被告以雙手抓人雙臂無
    傷害犯意云云，並非可採。末查被告所舉證人甲○○等人雖
    於本院審理中附合被告說詞，然查彼等均係被告直屬下屬，
    業據壬○○於本院審理中陳述在案（見本院98年12月22日審
    判筆錄），且事係為辛○○而起，其等迴護被告之詞，自亦
    難以採信。綜上所述，被告傷害犯行，已臻明確，上訴意旨
    否認犯罪，自無理由，此外原判決此部分認事用法及量刑復
    無何違法或不當之處，被告即上訴人此部分上訴，核應予以
    駁回。
乙、恐嚇部分：
一、另聲請意旨以被告即上訴人於前述時地傷害告訴人後，復於
    另間辦公室內，向告訴人出言恫稱：「推妳是剛剛好，妳再
    說的話，我就揍妳」等語，致告訴人心生畏懼，因認被告併
    涉有刑法第305 條之恐嚇罪嫌云云。
二、按犯罪事實應依證據認定之，無證據不得認定犯罪事實；不
    能證明被告犯罪者，應諭知無罪之判決，刑事訴訟法第154
    條第2 項、第301 條第1 項分別定有明文。又事實之認定，
    應憑證據，如未能發現相當證據，或證據不足以證明，自不
    能以推測或擬制之方法，為裁判基礎；且認定犯罪事實所憑
    之證據，雖不以直接證據為限，間接證據亦包括在內，然而
    無論直接證據或間接證據，其為訴訟上之證明，須於通常一
    般之人均不致有所懷疑，而得確信其為真實之程度者，始得
    據為有罪之認定，倘其證明尚未達到此一程度，而有合理之
    懷疑存在而無從使事實審法院得有罪之確信時，即應由法院
    為被告無罪之判決，有最高法院40年台上字第86號判例、76
    年台上字第4986號判例可資參照。且按認定犯罪事實應依證
    據，為刑事訴訟法所明定，故被告否認犯罪事實所持之辯解
    ，縱屬不能成立，仍非有積極證據足以證明其犯罪行為，不
    能遽為有罪之認定，亦有最高法院30年上字第1831號判例意
    旨可資參照。
三、公訴人認被告涉犯前開恐嚇罪嫌，乃係以告訴人己○○於警
    、偵訊中之指訴為據，且亦有告訴人提出之錄音光碟在案。
    惟訊之被告堅決否認案發時地有何恐嚇言詞。
四、經查：告訴人提出之錄音光碟，被告當時係以台語出言稱：
    「原本還想踹妳哦，我跟妳講哦」（台語本底）等，尚非恐
    嚇語詞等節，業據本院於審理中當庭勘驗無誤，且與被告所
    提雙方逐字稿對照表被告所譯部分結果相符，是被告顯係陳
    述之前發生爭執之情，無何當下恐嚇告訴人之意，自難令其
    就此部分負何恐嚇罪責，此外復無其他積極証據可資証明被
    告此部分構成犯罪，告訴人之指訴，顯有誤會，揆諸首開法
    條意旨及說明，自應依法為被告恐嚇危害安全部分無罪之諭
    知。
五、原審就此部分論罪科刑，尚有未洽，自應由本院撤銷原判決
    恐嚇危害安全及定應執行刑部分。
丙、末按，檢察官聲請以簡易判決處刑之案件，經法院認為有刑
    事訴訟法第451 條之1 第4 項但書之情形者，應適用通常訴
    訟程序審判之，同法第452 條定有明文。又按對於簡易判決
    之上訴，準用刑事訴訟法第3 編第1 章及第2 章之規定，管
    轄第二審之地方法院合議庭受理簡易判決上訴案件，應依通
    常程序審理。其認案件有刑事訴訟法第452 條之情形者，應
    撤銷原判決，逕依通常程序為第一審判決，法院辦理刑事訴
    訟簡易程序案件應行注意事項第14項亦有明文。本件原審依
    檢察官之聲請，對被告論罪科刑之部分，經本院撤銷部分改
    判無罪，已如前述，足認檢察官聲請簡易判決處刑為不適當
    ，而有刑事訴訟法第451 條之1 第4 項但書第3 款之情形，
    揆諸前揭規定，應由本院合議庭逕依通常程序審理後，自為
    第一審判決，檢察官及被告如不服本判決，仍得於法定上訴
    期間內，向管轄之第二審法院提起上訴，附此敘明。
據上論斷，應依刑事訴訟法第452 條、第455 條之1 第3 項、第
368 條、第369 條第1 項前段、第364 條、第301 條第1 項，判
決如主文。
本案經檢察官劉昀到庭執行職務。
中    華    民    國    99    年    8     月    11    日
                  刑事第一庭    審判長法  官  潘正屏
                                      法  官  涂裕洪
                                      法  官  黃紀錄
以上正本證明與原本無異。
如不服本判決應於收受判決後10日內向本院提出上訴書狀，並應
敘述具體理由；其未敘述上訴理由者，應於上訴期間屆滿後20日
內向本院補提理由書（均須按他造當事人之人數附繕本）「切勿
逕送上級法院」。
中    華    民    國    99    年    8     月    11    日
                                      書記官  唐明煌

司法院資訊處製作；財團法人民間司法改革基金會備份。
